【裁判字號】    97,訴,706
【裁判日期】    970924
【裁判案由】    違反毒品危害防制條例
【裁判全文】
臺灣雲林地方法院刑事判決               97年度訴字第706號
公  訴  人  臺灣雲林地方法院檢察署檢察官
被      告  甲○○
上列被告因違反毒品危害防制條例案件，經檢察官提起公訴（97
年度毒偵字第877 號【97年度訴字第706 號】、97年度毒偵字第
1172號【97年度訴字第851 號】），被告於準備程序進行中，就
被訴事實為有罪之陳述，本院改行簡式審判程序合併審理，判決
如下：
    主      文
甲○○施用第一級毒品貳罪，均累犯，各處有期徒刑拾月。又施
用第二級毒品貳罪，均累犯，各處有期徒刑捌月。應執行有期徒
刑壹年捌月。
    事      實
一、(一)甲○○前因施用第一級、第二級毒品案件，經臺灣南投地
      方法院（下稱南投地院）於民國93年12月24日以93年度訴
      字第276 號各判處有期徒刑8 月、4 月確定；又因竊盜案
      件，經本院於93年10月21日以93年度易字第281 號判處有
      期徒刑8 月確定，以上3 罪合併更定應執行之刑為有期徒
      刑1年6 月，甫於95年6 月5 日縮短刑期執行完畢。
    (二)詎仍不知悛悔，復分別基於施用第一級毒品海洛因（下稱
      海洛因）及第二級毒品甲基安非他命（下稱甲基安非他命
      ）之犯意：
      1.於97年5 月19日上午7 時許，在雲林縣麥寮鄉○○村○
        ○○○道路，以將甲基安非他命置於玻璃球內，以火燒
        烤使之產生白色煙霧後吸食其煙之方式，施用甲基安非
        他命1 次。
      2.於97年5 月21日某時，在其雲林縣土庫鎮○○里○○路
        188 號住處，以將海洛因摻水後置於針筒內注射血管之
        方式，施用海洛因1 次。
      3.於97年6 月17日某時，在其上開住處，以將海洛因摻水
        後置於針筒內注射血管之方式，施用海洛因1 次。
      4.於97年6 月17日某時，在其上開住處，以將甲基安非他
        命置於玻璃球內，以火燒烤使之產生白色煙霧後吸食其
        煙之方式，施用甲基安非他命1 次。
    (三)嗣於：
      1.97年5 月22日下午9 時30分許，為警在雲林縣麥寮鄉○
        ○村○○○○○路查獲，並扣得其所有供施用甲基安非
        他命器具之吸食器1 個，經採其尿液送驗，結果呈「嗎
        啡、甲基安非他命陽性」反應。
      2.經警於97年6 月18日採其尿液送驗，結果呈「嗎啡、甲
        基安非他命陽性」反應。
二、案經雲林縣警察局臺西分局報告臺灣雲林地方法院檢察署檢
    察官偵查起訴。
    理      由
一、上開犯罪事實，業據被告甲○○於本院審判中坦承不諱，其
    尿液經檢驗後，呈2 次「嗎啡、甲基安非他命陽性」反應，
    此有代號與真實姓名對照表2 份、臺灣檢驗科技股份有限公
    司97年6 月4 日KＺ000000000000號及97年7 月2 日
    KＺ000000000000號濫用藥物尿液檢驗報告各1 紙附卷，並有
    甲基安非他命吸食器1 個扣案可稽，堪認其自白與事實相符
    。又其前有如犯罪事實欄所示之毒品前案紀錄等情，有臺灣
    高等法院被告前案紀錄表1 份在卷可參。本件事證明確，被
    告於前開毒品前案紀錄執行完畢釋放後5年 內，再犯本件毒
    品危害防制條例第10條施用第一、二級毒品之犯行，堪以認
    定。
二、(一)查海洛因、甲基安非他命分屬毒品危害防制條例第2 條第
      2 項第1 款、同項第2 款所列之第一級、第二級毒品，核
      被告甲○○所為，係犯毒品危害防制條例第10條第1 項之
      施用第一級毒品罪及同條第2 項之施用第二級毒品罪。
    (二)其持有第一級、第二級毒品進而施用，持有之低度行為為
      施用之高度行為所吸收，均不另論罪。
    (三)被告所犯上開4 罪，犯意各別，罪名互異，應予分論併罰
      。
    (四)查被告前因施用第一級、第二級毒品案件，經南投地院於
      93年12月24日以93年度訴字第276 號各判處有期徒刑8 月
      、4 月確定；又因竊盜案件，經本院於93年10月21日以93
      年度易字第281 號判處有期徒刑8 月確定，以上3 罪合併
      更定應執行之刑為有期徒刑1 年6 月，甫於95年6 月5日
      縮短刑期執行完畢，有臺灣高等法院被告前案紀錄表1份
      附卷可稽，其於前開有期徒刑執行完畢後5 年內，故意再
      犯本件有期徒刑以上之罪，均為累犯，均應依法加重其刑
      。
    (五)爰審酌被告有構成累犯之前科已如前述，仍不知戒絕毒品
      ，復一再耽溺於戕身之物，並其犯後坦白承認，態度良好
      等犯罪之動機、目的、手段及所生之危險或損害等一切情
      狀，分別量處如主文所示之刑，並定其應執行之刑。
    (六)末查扣案甲基安非他命吸食器1 個，為被告所有，且供施
      用甲基安非他命之用，業據被告供承在卷，惟非違禁物，
      本院因認並無沒收之必要而不予沒收，又被告已經表示不
      要，故無須發還逕予拋棄即可，附此說明。
三、據上論斷，應依刑事訴訟法第273 條之1 第1 項、第299 條
    第1項前段，毒品危害防制條例第10條第1項、第2項，刑法
    第11條前段、第47條第1項、第51條第5款，判決如主文。
本案經檢察官郭俊男到庭執行職務
中    華    民    國    97    年    9     月    24    日
                  刑事第三庭  法  官  李貞瑩
以上正本證明與原本無異。
如不服本判決，應於判決送達後10日內，向本院提出上訴狀。（
須附繕本）
                              書記官  鍾宜津
中    華    民    國    97    年    9     月    24    日
附錄本案論罪科刑法條全文
毒品危害防制條例第10條
施用第一級毒品者，處 6 月以上 5 年以下有期徒刑。
施用第二級毒品者，處 3 年以下有期徒刑。


司法院資訊處製作；財團法人民間司法改革基金會備份。
